Inventaris van het archief van het Ministerie van Buitenlandse Zaken na de bevrijding (Tweede Haags archief), 1945
Nationaal Archief, Den Haag
- Directie Buitenlandse Dienst, C.
  - Ambassades en gezantschappen, C.3
    - Sowjetunie., 1945; 185-190; 6 omslagen
      - Stukken betreffende het verzoek van G.J.A. ten Holte te Dalen om herstel van het contact met W.J.A. Willems, legatiesecretaris te Moskou, 185
        Oude code: 565
      - Stukken betreffende het verzoek van Lehmann & Co NV te Amsterdam om zijn schrijven aan de ambassadeur te Moskou door te zenden, 186
        Oude code: 1481, 1723
      - Stukken betreffende de informatie aan P. Graafland te Amsterdam, dat H.P.J. Bosch van Drakestein buitengewoon gezant en gevolmachtigd minister is bij de ambassade te Moskou, 187
        Oude code: 1809
      - Stukken betreffende het verzoek van de firma De Bruïne & Sanders te Amsterdam om doorzending van een schrijven aan de ambassade te Moskou, 188
        Oude code: 2189
      - Stukken betreffende de doorzending van een voor de ambassade te Moskou bestemd schrijven van J.S. Hirsch te Bussum, 189
        Oude code: 2482
      - Stukken betreffende de doorzending van een schrijven van de commissaris-generaal voor de Nederlandse Economische belangen in Duitsland, W.C. Posthumus Meyjes, bestemd voor het hoofdkwartier van het Russisch Militair Gezag, naar de ambassade te Moskou, 190
        Oude code: 2717
    - Spanje., 1945; 191-192; 1 omslag en 1 stuk
      - Stukken betreffende het verzoek van J.W. Albarda te Barchem (bij Lochem) om J. van Roggen, werkzaam bij het gezantschap te Madrid, in kennis te stellen van het overlijden van haar vader, 191
        Oude code: 1612
      - Geleidebrief van de farmaceutisch-hoofdinspecteur van de Volksgezondheid van een doorgezonden schrijven naar de gezant te Madrid, 192; stuk
        Oude code: 1787
    - Turkije., 1945; 193-194; 2 stukken
      - Geleidebrief bij een door te zenden brief aan de vroegere gezant in Ankara, P. Visser, 193
        Oude code: 439
      - Brief van de tijdelijk zaakgelastigde, L.M. de Brauw, te Teheran over de waarneming van de belangen van andere landen door het Zweeds gezantschap aldaar, 194
        Oude code: 2067
    - Vaticaan; aanbevelingsbrief van mr. Van der Grinten, prof. dr. Makaay en mr. Passtoors voor F.J.A. van Dooren te Mierlo met het oog op de functie van gezant bij de paus, afschrift., 1945; 195; stuk
      Oude code: 798
    - Venezuela; stukken betreffende het onderzoek via de gezant te Buenos Aires naar de verblijfplaats van de heer Gardenas, oud-gezant van Venezuela, alsmede naar de reden waarom hij informeerde naar de financiële steun voor het verblijf van de dames Grogg te Voorburg., 1945; 196; omslag
      Oude code: 1753, 2922
    - Verenigd Koninkrijk., 1945; 197-201; 2 omslagen en 3 stukken
      - Brief aan de ambassadeur te Londen met het verzoek om hulp bij de introductie van J. Heusdens, secretaris-generaal van het hoofdbestuur van het Nederlandse Rode Kruis, bij de Engelse autoriteiten, 197
        Oude code: 162
      - Verklaring van de secretaris-generaal, dat H.H. Dingemans als regeringsvertegenwoordiger in Londen besprekingen mag voeren met vertegenwoordigers van Saudi-Arabië, 198
        Oude code: 452
      - Brief aan de ambassade te Londen betreffende de terugbetaling aan de ambassade van een in 1940 door het gezantschap te Londen gegeven voorschot voor de terugreis naar Nederland van J.A. de Ranitz, 199
        Oude code: 508
      - Stukken betreffende het voorstel om een plaatsvervanger voor de gezantschapssecretaris 1e klasse Zeeman te Londen aan te wijzen, 200; omslag
        Oude code: 931
      - Rapport van de ambassadeur te Londen over de uitslag van de verkiezingen in Engeland, de politieke toestand en de vervanging van Engelse regeringsfunctionarissen, met bijlagen, 201; omslag
        Oude code: 2496
    - Verenigde Staten., 1945; 202-206; 3 omslagen en 2 stukken
      - Stukken betreffende de doorzending van de berichtgeving aan de ambassadeur te Washington over de gezondheidstoestand van ouders en zusters van L. Boon-Mees, 202
        Oude code: 60, 190
      - Telegram voor de ambassadeur te Washington voor advisering betreffende de geschiktheid van kapitein ter zee G.B. Salm om schout bij nacht L.G.L. van der Kun te vervangen, 203; stuk
        Oude code: 790
      - Telegram van de minister aan de ambassadeur te Washington met het verzoek om bevordering van de medewerking van de Verenigde Staten aan een snellere bevrijding van Java, 204; stuk
        Oude code: 978
      - Geleidebrieven ter doorzending van brieven aan C.G.W.H. van Boetzelaer van Oosterhout aan de ambassade te Washington, 205
        Oude code: 1619, 2366
      - Stukken betreffende het verzoek van de ambassade te Washington om de levering van exemplaren van de Nederlandse Wetboeken van J.A. Fruin., 206
    - Zweden., 1945; 207-209; 3 omslagen
      - Stukken betreffende de doorzending van een poststuk van Laméris Instrumenten NV te Utrecht naar het gezantschap te Stockholm, 207
        Oude code: 2050
      - Stukken betreffende de verzending van een telegram naar het gezantschap te Stockholm met de mededeling, dat er voorlopig geen Nederlanders vanuit Lübeck naar Zweden komen, 208
        Oude code: 2109
      - Stukken betreffende het verzoek om inlichtingen van T.T. Flugi van Aspermont te Wassenaar over eventueel aanwezige bezittingen in Stockholm van de overleden gezant te Stockholm, G.A. Scheltus, 209
        Oude code: 2303
    - Zwitserland., 1945; 210-214; 4 omslagen en 1 stuk
      - Geleidebrief bij een doorgezonden brief aan M. Hach, werkzaam bij het gezantschap te Bern, 210; stuk
        Oude code: 571
      - Stukken betreffende het informeren van de gezant te Bern dat de heer Bongaerts en een nader aan te wijzen persoon deel zullen nemen aan een conferentie van de Interparlementaire Unie te Genève, 211
        Oude code: 1288, 2888
      - Stukken betreffende de verschaffing van inlichtingen aan E.H. von Baumhauer te Amsterdam over het adres van A.G. van Tricht, tijdens de oorlog militair attaché te Bern, 212
        Oude code: 1458
      - Stukken betreffende het verzoek van A.C. Bakels te Haarlem om het adres van M. Hack, laatstelijk verbonden aan het gezantschap te Bern, 213
        Oude code: 1762
      - Stukken betreffende de doorzending van een schrijven van P.A.D. van Zuiden te Den Haag naar het gezantschap te Bern, 214
        Oude code: 1874
    - Stukken betreffende verzoeken om informatie over Nederlandse gezantschappen en consuls., 1945; 215-216; 2 omslagen
      - J.K. Schönberg te Amsterdam om een lijst van Nederlandse diplomatieke en consulaire ambtenaren, 215
        Oude code: 216
      - United States Oil Company te Rotterdam om een lijst van Nederlandse gezantschappen en consuls, 216
        Oude code: 539
    - Stukken betreffende de sollicitaties naar functies bij Nederlandse ambassades en gezantschappen in het buitenland., 1945; 217-247; 27 omslagen en 4 stukken
      Alfabetisch geordend op persoonsnaam.
      - Baars, H.D. te Utrecht., 217
        Oude code: 1997
      - Both, E.C. te Haarlem., 218
        Oude code: 1568
      - Cremers, F.J.J. te Den Haag, 219; stuk
        Oude code: 1744
      - Deursen, H.D. van te Wassenaar., 220
        Oude code: 41, 71, 81, 1185
      - Dubbink, J.H. te Naarden, 221
        Oude code: 301, 302
      - Eppinga, J. te Haarlem., 222
        Oude code: 1765
      - Hakkenberg van Gaasbeek, J.C. te Amsterdam., 223
        Oude code: 1870
      - Helb, H.A. en G. Beelaerts van Blokland, 224; stuk
        Oude code: 2672, 3047
      - Jolles, I. te Utrecht, 225
        Oude code: 646
      - Kempers, S.U.C.M. te Den Haag, 226
        Oude code: 316
      - Lachmann, G.R. te Amsterdam., 227
        Oude code: 1902
      - Lechner, de heer., 228
        Oude code: 1105
      - Liedmeier, J.M. te Haarlem., 229
        Oude code: 1291
      - Menco, H. te Winterswijk., 230
        Oude code: 2479
      - Mohr, de heer, 231; stuk
        Oude code: 945
      - Moor, P.T. de te Den Haag., 232
        Oude code: 1148
      - Posma, A.L. te Baarn., 233
        Oude code: 153, 1782, 2387
      - Praag, A.A. van, 234
        Oude code: 633
      - Reuser, T.C.A. te Baarn., 235
        Oude code: 1308
      - Schot, A.G. te Amsterdam., 236
        Oude code: 1514
      - Soonius, H.J.F. te Amsterdam, 237
        Oude code: 882
      - Steyn Parvé, D.J. te Wassenaar, 238
        Oude code: 50
      - Terpstra, N.P. te Amsterdam, 239
        Oude code: 887
      - Tichelaar, C.M. te Zeist., 240
        Oude code: 1159, 2086
      - Venema, R. te Amsterdam., 241
        Oude code: 1026
      - Verhoeven, P.., 242
        Oude code: 2726
      - Versteeg, P. te Den Haag, 243; stuk
        Oude code: 2637
      - Volgers, J.M.E. te Harderwijk., 244
        Oude code: 1317
      - Vos van Steenwijk, J.A. de te Diepenheim., 245
        Oude code: 1301
      - Wierstra, F.D. te Dirkshorn, 246
        Oude code: 152, 661
      - Zijst, H.F. van te Bloemendaal., 247
        Oude code: 1580
    - Stukken betreffende sollicitaties naar functies bij de Buitenlandse Dienst., 1945; 248-290; 38 omslagen en 5 stukken
      - Baumhauer, E.H. von te Amsterdam, 248
        Oude code: 303
      - Beek, C.J. van te Amsterdam., 249
        Oude code: 1129, 698
      - Beelaerts van Blokland, J.P. te Amsterdam., 250
        Oude code: 1759, 2763
      - Bijl de Vroe, A. te Arnhem, 251
        Oude code: 475
      - Bruijn, J. de te Alkmaar., 252
        Oude code: 1195
      - Bruijn, L.F.A.M. de te Eindhoven, 253
        Oude code: 862
      - Collette, K.C.A. te Voorburg, 254
      - Comte, J.G. le te Den Haag., 255
        Oude code: 2794
      - Coucke, M.J. te Amsterdam., 256
        Oude code: 2385
      - Dresden, M.J. te Wassenaar, 257
        Oude code: 47
      - Duyne, D. van te Scheveningen, 258; stuk
        Oude code: 1826
      - Gelderen, M. van, 259; stuk
        Oude code: 551
      - Geveke, B.J. te Den Haag, 260
        Oude code: 968
      - Gorcum, W. van te Den Haag., 261
        Oude code: 941, 2243
      - Gotlieb, J. te Nijmegen., 262
        Oude code: 1393
      - Groenewout, J.R. van 't te Rotterdam, 263; stuk
        Oude code: 42
      - Hooff, A. van den te Amsterdam., 264
        Oude code: 1391
      - Huizingh, L. te Rotterdam., 265
        Oude code: 2872
      - Kanters, G. te Terborg., 266
        Oude code: 2183
      - Koogh, I. van der te Dordrecht., 267
        Oude code: 1395
      - Krijgsman, J.A. te Alphen aan den Rijn., 268
        Oude code: 2389
      - Langelaan, J.A.., 269
        Oude code: 1209
      - Lee, A. van der te Utrecht., 270
        Oude code: 1440
      - Lengton, J.H. te Apeldoorn., 271
        Oude code: 1145
      - Los, B. te Zwijndrecht., 272
        Oude code: 1819
      - Mebius, T. te Leeuwarden., 273
        Oude code: 1214
      - Molijn, W.H. te Leidschendam., 274
        Oude code: 1825
      - Nierstrasz, C.A. te Utrecht, 275; stuk
        Oude code: 2627
      - Nieuwhoff, J.L. te Den Haag, 276
        Oude code: 897
      - Ouwerling, C.C. te Baarn, 277
        Oude code: 53, 125
      - Peereboom, L.P. te Den Haag., 278
        Oude code: 2022
      - Peijffers, M.H. te Nijmegen, 279
        Oude code: 477, 615
      - Pover, P. te Leeuwarden., 280
        Oude code: 1418
      - Ramaer, P.A. te Wassenaar, 281
        Oude code: 13, 14
      - Rhodius, R.A.H. te Londen., 282
        Oude code: 2787
      - Rutgers, F.L. te Amersfoort, 283
        Oude code: 89, 902
      - Swinkels, J. te Rotterdam, 284
        Oude code: 673
      - Tammenoms Bakker, A.R. te Amsterdam, 285; stuk
        Oude code: 573
      - Vennix, C. te Eindhoven., 286
        Oude code: 869, 1403, 1548, 2975
      - Verstraete, E. te Middelburg., 287
        Oude code: 1410, 2554
      - Visser, N.J. te Heemstede., 288
        Oude code: 1412, 2374
      - Wiesenhaan, F.C.A. te Heemstede., 289
        Oude code: 1307
      - Zwijenberg, J.H.W. te Nijmegen., 290
        Oude code: 815, 1088, 1881
  - Consulaten, C.4
    - Argentinië; stukken betreffende het verzoek van J. den Hertog te Amsterdam om naam en adres van de consul te Buenos Aires., 1945; 291; omslag
      Oude code: 1532
    - België; stukken betreffende het verzoek van A. Mühlbaum te Amsterdam om het adres van de vice-consul Bas-Backer te Gent., 1945; 292; omslag
      Oude code: 1524
    - Canada., 1945; 293-295; 3 omslagen
      - Stukken betreffende het verzoek van L.H. Tholen te Utrecht om de namen en adressen van de Nederlandse consulaten in Canada., 293
        Oude code: 298, 1666, 2639
      - Stukken betreffende het verzoek van W.J. Kolkert te Naarden om de adressen van de Nederlandse consulaten in Canada., 294
        Oude code: 1024
      - Brief van de consul-generaal te Montreal met een opgave van cargadoorsfirma's in Canada, met bijlage., 295
        Oude code: 2154
    - Duitsland., 1945; 296-301; 4 omslagen en 2 stukken
      - Stukken betreffende het overlijden te Den Haag van de oud-consul te Keulen, A.P. Nieuwkamp, 296
        Oude code: 15, 870
      - Stukken betreffende de informering van het ministerie te Londen over het adres van de in 1939 als secretaris van de consul te Lemberg werkzame J. Huig., 297
        Oude code: 1190, 1959
      - Brief van F. Hustinx-Fehl te Oss met het verzoek om doorzending van een brief naar de consul te Mannheim, 298; stuk
        Oude code: 1286
      - Stukken betreffende het verzoek van de vroegere consul te Weimar, O. Deile, om heropening van het consulaat aldaar., 299
        Oude code: 1407, 1408, 117, 118
      - Geleidebrief van een op verzoek van A.L. van Beek te Rotterdam doorgezonden schrijven aan de consul te Heidelberg, 300; stuk
        Oude code: 1943
      - Stukken betreffende de terugzending van via het consulaat te Mannheim door te zenden brieven van A. Steeman te Rotterdam., 301
        Oude code: 2019
    - Filipijnen; stukken betreffende de doorzending van een brief aan H. Bos, consul-generaal te Manila., 1945; 302; omslag
      Oude code: 591
    - Frankrijk., 1945; 303-304; 2 omslagen
      - Stukken betreffende de bevordering van de terugkeer van de bode K. Kuipers naar het consulaat-generaal te Parijs, 303
        Oude code: 86, 174, 331
      - Stukken betreffende het verzoek van J.D. Haijer te Den Haag om het adres van het consulaat te Marseille., 304
        Oude code: 1607
    - Hongarije; stukken betreffende het verzoek van E.D. Elias te Nunspeet om het adres van de consul-generaal te Budapest, Fledderus., 1945; 305; omslag
      Oude code: 2833
    - India., 1945; 306-307; 2 omslagen
      - Stukken betreffende het inlichten van de echtgenote en zoon van de vroegere consul-generaal titulair te Mombasa (Brits Oost-Afrika), A.M.L. Winkelman, over diens vertrek naar Simla (Brits-Indië)., 306
        Oude code: 312, 1478, 1993
      - Stukken betreffende de doorzending naar C.S. Lechner te Schiedam van stukken, die door de consul te Bombay werden aangetroffen bij de papieren van wijlen de vice-consul F. Rutgers., 307
        Oude code: 2362
    - Israël; stukken betreffende inlichtingen over het welzijn van familieleden in Nederland van de consul-generaal te Jeruzalem, C.M. Dozy., 1945; 308; omslag
      Oude code: 220, 548, 549, 817
    - Oostenrijk; stukken betreffende de rapportage door de oud-honorair consul te Salzburg, H.R. van As, over zijn werkzaamheden en wederwaardigheden tijdens de annexatie in maart 1938 en de daarop volgende periode tot mei 1945., 309; omslag
      Oude code: 592
    - Polen., 1945; 310-311; 2 omslagen
      - Stukken betreffende de informatieverstrekking aan A. Niessen te Rotterdam over de werkkring en het adres van de ex-consul in Warschau, L.P. Pereboom, 310
        Oude code: 537
      - Stukken betreffende het verzoek van P.J. Vonk te Amsterdam om het adres van de consul in Polen., 311
        Oude code: 1572, 2462
    - Portugal; stukken betreffende de informatieverschaffing over de gezondheidstoestand van de consul-generaal te Lissabon, G.L. van der Maesen de Sombreff, aan zijn broer P.E. van der Maesen de Sombreff te Nijmegen., 1945; 312; omslag
      Oude code: 468, 639
    - San Salvador; verslag van een receptie van de consul-generaal te San Salvador naar aanleiding van de bevrijding van Nederland, met geleidebrief., 1945; 313; omslag
      Oude code: 1118
    - Singapore; brief aan A. Heynsius, rechter in de arrondissementsrechtbank te Rotterdam, betreffende de aankomst bij het ministerie van bescheiden van de overleden consul te Singapore, J.M. Viruly en zijn gezin., 1945; 314; stuk
      Oude code: 2898
    - Spanje; brief van de Wed. J.B. Vinks NV te Tilburg met het verzoek om doorzending van een brief aan de consul-generaal te Madrid., 1945; 315; stuk
      Oude code: 2250
    - Verenigd Koninkrijk., 1945; 316-317; 1 omslag en 1 stuk
      - Briefkaart van G.H.E. Bergsma betreffende het verzoek om verkrijging van het adres van zijn zoon Th.P. Bergsma, vice-consul in Engeland, 316; stuk
        Oude code: 120
      - Stukken betreffende het verzoek van de NV Amsterdamse Maatschappij van Levensverzekering Amstleven om het adres van het consulaat-generaal te Londen., 317
        Oude code: 1523
    - Verenigde Staten., 1945; 318-321; 1 omslag en 3 stukken
      - Stukken betreffende de doorzending van een brief aan G.C.D. Hooft Graafland, vice-consul te San Francisco, 318; omslag
        Oude code: 756
      - Geleidebrief van een aan de consul-generaal te Chicago doorgezonden schrijven van J.J. Verbeek Wolthuys te Amsterdam., 319
        Oude code: 1004
      - Brief van C.H. Cordes te Groenekan met het verzoek om doorzending aan de consul-generaal te San Francisco van een akte tot verkoop van een stuk grond., 320
        Oude code: 2240
      - Geleidebrief van notaris J.A.C.P. van Beek te Den Haag bij een doorgezonden brief aan het consulaat-generaal te New York., 321
        Oude code: 2279
    - Zweden., 1945; 322-323; 2 omslagen
      - Stukken betreffende het verzoek van J.H. Volwerk te Rotterdam om het adres van de consul-generaal te Stockholm, 322
        Oude code: 681
      - Stukken betreffende het verzoek van O.V. Henkel te Dinther om een lijst van Nederlandse consulaire vertegenwoordigers in Zuid-Zweden., 323
        Oude code: 1465
    - Zwitserland; stukken betreffende de doorzending van de volmacht van de plaatsvervangend consul te Genève, H.B. van der Elst, in verband met de nalatenschap van zijn moeder, aan J. van der Elst te Hilversum., 1945; 324; omslag
      Oude code: 2282
    - Stukken betreffende verzoeken om informatie over de adressen van Nederlandse consulaten., 1945; 325-326; 2 omslagen
      - Firma W.E. Neervoort te Den Haag om de adressen van de Nederlandse consulaten-generaal in Engeland en de Verenigde Staten., 325
        Oude code: 1064
      - H. de Leeuw te Boskoop om de adressen van Nederlandse consulaten in een aantal landen., 326
        Oude code: 2345
    - Stukken betreffende het verzoek van H.M. van der Brugh te Amsterdam naar de antecedenten van de heer Van Berckel, die Nederlands consul zou zijn., 1945; 327; omslag
      Oude code: 1090
    - Stukken betreffende het verzoek van J.T. Beukers (Bos & De Jong) te Heemstede om verzending van haar producten naar Nederlandse consulaire ambtenaren., 1945; 328; omslag
      Oude code: 2349
    - Stukken betreffende de sollicitaties naar functies bij Nederlandse consulaten in het buitenland., 1945; 329-372; 42 omslagen en 2 stukken
      - Bleeker, J. en G. te Brummen, 329
        Oude code: 97, 449
      - Bronger, H.P. te Rotterdam, 330
        Oude code: 720
      - Brus, H. te Den Haag, 331
        Oude code: 996
      - Dam, B.C.H. van te Rijswijk, 332
        Oude code: 562
      - Diersmann, J. te Den Bosch., 333
        Oude code: 2381
      - Dijk, H. van te Velp, 334
        Oude code: 810
      - Dijk, J.K. van te Dokkum, 335
        Oude code: 534
      - Dronkers, J.J. te Eindhoven., 336
        Oude code: 1360
      - Essen, G. van te Voorburg., 337
        Oude code: 2987
      - Eysink Smeets, J.R. te Nijmegen, 338
        Oude code: 619
      - Gaalen, T.G.P. van te Voorburg., 339
        Oude code: 1604
      - Haan, E.H. de te Bloemendaal., 340
        Oude code: 2464
      - Hagmann, C.R. te Voorburg, 341
        Oude code: 213
      - Hartog, T.J. den te Gouda., 342
        Oude code: 369, 1761
      - Holtzapffel, C.J. te Haarlem, 343
        Oude code: 707
      - Jansen, H. te Winschoten., 344
        Oude code: 1709
      - Kampen, K.J. van te Haarlem., 345
        Oude code: 2651
      - Knoop, G.J. te Amsterdam., 346
        Oude code: 2474
      - Knoote, J.J.A. te Parijs., 347
        Oude code: 1106
      - Kok, R. te Amsterdam, 348; stuk
        Oude code: 74
      - Kwestro, M. te Leiden, 349
        Oude code: 683
      - Lankamp, J.B.S. te Hilversum, 350
        Oude code: 64, 171
      - Lapoutre, L. te Venlo, 351
        Oude code: 584
      - Leeuw, G.J. de te Rotterdam, 352
        Oude code: 56
      - Lieshout, G. van te Den Haag, 353
        Oude code: 682, 962
      - Moene, J.N. te Rotterdam, 354
        Oude code: 312
      - Molenkamp, P.G. te Amsterdam, 355
        Oude code: 617
      - Overduin, H.P.R. te Den Haag., 356
        Oude code: 2120
      - Pol, R. van de te Dokkum., 357
        Oude code: 1466
      - Polman, A. te Coevorden., 358
        Oude code: 1708
      - Reenen, J.H.C. van te Rozendaal, 359
        Oude code: 250
      - Reijnders, J.A. te Haarlem, 360
        Oude code: 686
      - Ridder, J.A. de te Amsterdam, 361
        Oude code: 91, 802
      - Roo van Alderwerelt, G.F. de te Wassenaar, 362
        Oude code: 278
      - Rosier, G.W.J. te Bochum, 363
        Oude code: 533
      - Schmidt auf Altenstadt, J.A.G. von te Amsterdam., 364
        Oude code: 1757
      - Son, L.C. van te Den Haag, 365
        Oude code: 574
      - Verbist, A.P.J. te Den Haag, 366; stuk
        Oude code: 2035
      - Vermeer, A.R. te Arnhem, 367
        Oude code: 249
      - Voûte, J.L. te Utrecht., 368
        Oude code: 1938, 1939
      - Vries, H. de te Den Haag, 369
        Oude code: 63
      - Walland, C.T. te Den Haag, 370
        Oude code: 448
      - Wassenaar, K.G.W. van te Gent, 371
        Oude code: 198
      - Wijsman, H.J. te Amsterdam., 372
        Oude code: 690, 1409, 2017
  - Overige aangelegenheden, C.5
    - Brief van G. van Limburg Stirum-Gütermann te Den Haag met het verzoek om bescherming van door haar neef, legatieraad Wickel, opgeslagen goederen., 1945; 373; stuk
    - Stukken betreffende de doorzending van een brief van A.C. Bakels te Haarlem aan A. Millenaar te Stockholm., 1945; 374; omslag
      Oude code: 297
    - Brief aan F. de Vries te Rotterdam ter aankondiging van een bespreking van de chef Diplomatieke Zaken met hem., 1945; 375; stuk
      Oude code: 383
    - Correspondentie met de minister van Oorlog betreffende de oprichting van een Nederlandse Militaire Missie te Londen., 1945; 376; omslag
      Oude code: 579
    - Geleidebrief bij doorgezonden brieven van H.J. Backer te Groningen aan C. Haessig te Den Haag en A. Millenaar te Londen., 1945; 377; stuk
      Oude code: 711
    - Stukken betreffende het verzoek van het R.K. Bureau voor Beroepskeuze en Arbeidsbemiddeling te Rotterdam om toesturing van de brochure 'De Consulaire Loopbaan'., 1945; 378; omslag
      Oude code: 730
    - Brief aan Shaef Mission Netherlands, Air Component met het verzoek om toelating van H.F. Eschauzier, C.J. van Schelle, J.A. de Ranitz en H. Rebel tot het vliegveld Valkenburg., 1945; 379; stuk
      Oude code: 1042
    - Stukken betreffende een verzoek van de secretaris-generaal van de Académie Diplomatique Internationale te Genève om gegevens voor haar Dictionnaire Diplomatique., 1945; 380; omslag
      Oude code: 1488